臺灣臺北地方法院交通事件裁定　　　　 94年度交聲字第873號
原處分機關　臺北市交通事件裁決所
異　議　人
即受處分人　泓潔企業有限公司
代　表　人　陳耀政
上列受處分人因違反道路交通管理處罰條例案件，對於台北市交
通事件裁決所中華民國94年8月15日所為之處分（原處分：北市
交裁二字第裁22-A00000000號），聲明異議，本院裁定如下：
    主  文
原處分撤銷。
泓潔企業有限公司不罰。
        理      由
一、按汽車行駛有牌號污穢、不洗刷清楚或為他物遮蔽，非行車
    途中因遇雨、雪道路泥濘所致者，處汽車所有人新台幣（下
    同）300元以上600元以下罰鍰，並責令改正、換補牌照或禁
    止其行駛，道路交通管理處罰條例第14條第3款定有明文。
    而道路交通管理處罰條例所稱之汽車，依該條例第3條第8款
    之規定，亦包含機器腳踏車在內。
二、本件原處分機關臺北市交通事件裁決所認受處分人即異議人
    泓潔企業有限公司所有車號BAF-619號重型機車，於民國94
    年5月25日上午8時17分許由陳耀政騎乘，行經台北市○○○
    路、新生北路口，經警攔停舉發「號牌為他物遮蔽」之違規
    ，嗣受處分人於舉發通知單上所載應到案日期前向原處分機
    關陳述不服舉發，經原處分機關函請舉發單位調查結果，仍
    認受處分人有前開違規行為，原處分機關乃於94年8月15日
    依據道路交通管理處罰條例第14條第3款之規定，裁處受處
    分人罰鍰600元。
三、訊據受處分人公司代表人陳耀政堅決否認上述違規行為，辯
    稱：該機車以黑色橡皮帶綑綁後載貨物，橡皮帶雖有一小段
    脫落，但並未擋住車牌等語
四、經查：
  (一)據證人即本件取締之員警諶佳宏於本院證稱：「當時我看到
    這輛車後面的皮帶因為車子行進中，所以會晃來晃去，遮避
    到車牌，卷內照片拍攝的角度可能沒有擋到，另提供不同角
    度拍攝之照片，如果從車子的右後方來看，可能沒有辦法看
    到車牌的全貌，特別是第一個英文字母明顯被遮到」等語（
    見本院94年9月19日訊問筆錄）。可徵本件員警取締緣由係
    因受處分人騎乘機車，導致脫落其後之皮帶搖晃，略有遮蔽
    員警稽查視野角度。
  (二)上開重型機車因後載貨物，乃以橡皮帶綑綁，導致車牌字體
    英文字母緣略遭遮掩，固為異議人代表人陳耀政供承不諱（
    見本院94年9月5日訊問筆錄），然從卷附存證照片觀之，該
    橡皮帶係因綑綁貨物纏繞於機車後方置物架固定所留一小段
    ，該橡皮帶寬度雖與車牌英文字母寬度相當，惟其脫落位置
    介於車牌英文字母「B」與「F」之間，從一般視線角度，仍
    能清楚辨別該號牌字體為「BAF-619」，是上開機車後方號
    牌號碼尚非無法辨識，而未達到遭他物「遮蔽」之程度，難
    認受處分人有藉此逃避交通稽查取締等情，應堪認定。
  (三)綜上，自不得僅以該機車號牌遭些微阻擋，即認受處分人違
    反上開道路交通管理處罰條例第14條第3款規定。原處分機
    關不察，遽對受處分人為前開裁決，難認為允當，本件受處
    分人之異議為有理由，應由本院將原處分撤銷，改諭知受處
    分人不罰，以資適法。
據上論斷，應依道路交通案件處理辦法第20條前段，裁定如主文
。
中　　華　　民　　國　　94　　年　　9 　　月　　21　　日
　　　　　　　　　　　　　　　交通法庭法　官　胡宏文
以上正本證明與原本無異
如不服本裁定應於送達後5日內向本院提出抗告狀
      　　　　　　　　　　        　　書記官　劉穗筠
中　　華　　民　　國　　94　　年　　9　　月　　 23　　日
